最高法院刑事判決　　　　　　　　　　　　　　　八十六年度台上字第六六二二號
　　上　訴　人　甲○○
右上訴人因偽造有價證券等罪案件，不服台灣高等法院中華民國八十六年八月二十一
日第二審判決（八十六年度上訴字第二五八四號，起訴案號：台灣板橋地方法院檢察
署八十五年度偵字第八四九八、九四五五號），提起上訴，本院判決如左：
    主  文
上訴駁回。
    理  由
壹、關於偽造有價證券部分：
按刑事訴訟法第三百七十七條規定，上訴於第三審法院，非以判決違背法令為理由，
不得為之。是提起第三審上訴，應以原判決違背法令為理由，係屬法定要件。如果上
訴理由狀並未依據卷內訴訟資料，具體指摘原判決不適用何種法則或如何適用不當，
或所指摘原判決違法情事，顯與法律規定得為第三審上訴理由之違法情形，不相適合
時，均應認其上訴為違背法律上之程式，予以駁回。本件原判決維持第一審依牽連犯
關係從一重論處上訴人甲○○共同連續意圖供行使之用，而偽造有價證券，累犯罪刑
，已明所憑證據及認定理由。所為合法之事實認定，俱有卷內證據資料足憑，從形
式上觀察，並無違背法令之情形存在。上訴意旨僅以依刑事訴訟法第一百五十六條第
一項規定，如果被告之自白，係出於不正之方法，並非自由陳述，即其取得自白之程
序，已非適法，則不問自白內容是否與事實相符，因其非適法之證據，自不能採為判
決基礎，事實審法院遇有被告對於自白提出係出於不正之抗辯時，應先於其他事實而
為調查。又凡與待證事實有重要關係之事項，客觀上有其調查之必要性證據，均應依
職權詳加調查，或雖已調查，而其內容尚未明瞭者，即與未經調查無異，如遽行判決
，顯有證據調查未盡之違法，應認有撤銷發回更審之原因云云，並未依據卷內訴訟資
料，具體指摘原判決究有如何之違背法令，顯與法律規定得為第三審上訴理由之違法
情形，不相適合。至上訴意旨另指上訴人係受外號「小朱」之范立民的強暴、脅迫、
利誘、詐欺之下才犯下此案，有證人二名可以為證，於審理中請求傳訊該二名證人連
傳陳、張克源，原審並未傳訊，顯有違背法令。又關於身分證及汽車駕駛執照，並非
上訴人申請補發，可向戶政機關調取申請補發之文件查明，不能憑以認定上訴人犯罪
一節。稽之卷內資料，上訴人於原審並未請求傳訊證人連傳陳、張克源作證。而本院
為法律審，上訴人請求予以傳訊，自無從審酌。其餘有關身分證及汽車駕駛執照之申
請補發，為原審已詳加調查之事項，重為單純之事實上爭執，亦非適法之第三審上訴
理由。綜上說明，應認其上訴為違背法律上之程式，予以駁回。
貳、關於竊盜部分：
按刑事訴訟法第三百七十六條所列各罪之案件，經第二審判決者，不得上訴於第三審
法院，法有明文。本件上訴人甲○○被訴竊盜部分，原審係依刑法第三百二十條第一
項論處罪刑，核屬刑事訴訟法第三百七十六條第二款之案件。依首開說明，既經第二
審判決，自不得上訴於第三審法院，上訴人竟復提起上訴，顯為法所不許。
據上論結，應依刑事訴訟法第三百九十五條前段，判決如主文。
中      華      民      國    八十六    年     十一     月     十三     日
                              最高法院刑事第五庭
                                  審判長法官  陳  錫  奎
                                        法官  洪  清  江
                                        法官  吳  昭  瑩
                                        法官  吳  昆  仁
                                        法官  李  伯  道
      右正本證明與原本無異
                                              書  記  官
中      華      民      國    八十六    年     十一     月     十八     日
